臺灣桃園地方法院小額民事判決
111年度壢保險簡字第144號
原      告  和泰產物保險股份有限公司

法定代理人  顏思齊  
訴訟代理人  張盈晴  
被      告  張文彥  
上列當事人間請求損害賠償(交通)事件，本院於民國111年10月1
2日言詞辯論終結，判決如下：
    主    文
一、原告之訴駁回。
二、訴訟費用新臺幣（下同）1,000元由原告負擔。
　　理由要領
一、按民事訴訟法第436條之8第1項規定：「關於請求給付金錢
    或其他代替物或有價證券之訴訟，其標的金額或價額在新台
    幣十萬元以下者，適用本章所定之小額程序。」同法第436
    條之18規定：「判決書得僅記載主文，就當事人有爭執事項
    ，於必要時得加記理由要領。」原告起訴時，其訴訟標的金
    額為166,161元，嗣減縮為請求76,279元，本件實質上已屬
    適用小額訴訟程序事件，僅不及變更案號，故關於訴訟程序
    及上訴之規定，均應適用小額訴訟程序，先予敘明。
二、原告主張
　　被告於民國110年3月1日20時23分許，駕駛車牌號碼00-0000
    號自小客車（下稱肇事車輛），行經桃園市中壢區中北路二
    段與東明街口時，因未保持安全間隔，撞擊原告所承保訴外
    人范璧所有、訴外人呂學明駕駛之車牌號碼000-0000號自小
    客車（下稱系爭車輛）。經原告查證屬實後賠付必要修復費
    用共166,161元（其中工資、塗裝為33,061元、零件為133,1
    00元），原告經扣除零件折舊費用後，仍有76,279元之損害
    。爰依民法侵權行為及保險法第53條第1項規定，提起本件
    訴訟等語。並聲明：被告應給付原告76,279元，及自起訴狀
    繕本送達翌日起至清償日止，按週年利率5%計算之利息。
三、被告答辯
　　事故路口禁止左轉彎，系爭車輛在路口欲違規左轉，其為了
    閃避後方車輛才擦撞系爭車輛等語。並聲明：原告之訴駁回
    。
四、是依上開說明，以下僅就被告是否應負損害賠償責任？記載
    理由要領如下：
（一）按民法第191條之2前段規定：「汽車、機車或其他非依軌
      道行駛之動力車輛，在使用中加損害於他人者，駕駛人應
      賠償因此所生之損害。但於防止損害之發生，已盡相當之
      注意者，不在此限。」
（二）查系爭車輛於事故前沿桃園市中壢區中北路二段往中山東
      路方向行駛，至中北路二段與東明街口時，左方向燈亮起
      、車頭左偏並在路口停等，肇事車輛亦沿中北路二段往中
      山東路方向行駛，自系爭車輛右側直行欲通過上開路口，
      於兩車併行之際，系爭車輛左方向燈熄滅並改往右前方行
      駛，於1秒內系爭車輛右前車頭碰撞肇事車輛左側車身等
      情，有監視器影像截圖在卷可參（見本院卷第45至46頁）
      。
（三）可知於事故發生前，被告係依規定直行，且可期待被告將
      依方向燈所示左轉彎，然系爭車輛突於兩車併行之際改變
      行向而碰撞肇事車輛，難認被告有時間為任何安全措施以
      避免本件事故發生，應認被告已盡相當之注意，就本件事
      故並無過失。
（四）原告雖主張被告未保持安全間隔，然本件事故既係因系爭
      車輛右偏行駛而與肇事車輛碰撞，應認係系爭車輛未保持
      安全間隔，而非肇事車輛。此外原告復未提出其他證據證
      明被告就本件事故有過失存在，是原告此部分主張，即屬
      無據。
五、綜上所述，原告依侵權行為及保險代位之法律關係，請求被
    告給付76,279元及其利息，為無理由，應予駁回。
六、本件事證已臻明確，兩造其餘主張陳述及所提之證據，經審
    酌均與本院前揭判斷無影響，毋庸一一論述，附此敘明。
七、訴訟費用負擔之依據：民事訴訟法第78條。並依職權確定訴
    訟費用額如主文第2項所示。
中　　華　　民　　國　　111 　年　　11　　月　　25　　日
　　　　　　　　　　　　　中壢簡易庭  法　官 周仕弘
以上為正本係照原本作成。
如不服本判決，應於送達後20日內，向本院提出上訴狀並表明上
訴理由，如於本判決宣示後送達前提起上訴者，應於判決送達後
20日內補提上訴理由書（須附繕本）。
中　　華　　民　　國　　111 　年　　11　　月　　25　　日
　　　　　　　　　　　　　　　　　  　書記官 巫嘉芸
附錄：
一、民事訴訟法第436條之24第2項：
　　對於小額程序之第一審裁判上訴或抗告，非以其違背法令為
    理由，不得為之。
二、民事訴訟法第436條之25：
　　上訴狀內應記載上訴理由，表明下列各款事項：
(一)原判決所違背之法令及其具體內容。
(二)依訴訟資料可認為原判決有違背法令之具體事實。